臺灣高等法院刑事判決　　　　　　　 100年度上訴字第1728號
上　訴　人　臺灣桃園地方法院檢察署檢察官
上　訴　人
即　被　告　吳東洋
選任辯護人　陳俊隆　律師
　　　　　　黃柏承　律師
上列上訴人等因被告違反毒品危害防制條例案件，不服臺灣桃園
地方法院100年度訴字第149號，中華民國100年4月14日第一審判
決（起訴案號：臺灣桃園地方法院檢察署99年度偵字第28949 號
），提起上訴，本院判決如下：
    主  文
原判決關於販賣第三級毒品暨定應執行刑部分均撤銷。
吳東洋販賣第三級毒品，共計二罪，各處如附表一所示之有期徒
刑。如附表一所示之物，均沒收。
其他上訴駁回。
第二項撤銷改判部分與上訴駁回部分，應執行有期徒刑肆年，如
附表一所示之物，均沒收。
    事  實
一、吳東洋明知愷他命（Ketamine，俗稱「K 他命」）係毒品危
    害防制條例第2條第2項第3 款所明文列管之第三級毒品，未
    經許可不得轉讓，竟基於轉讓愷他命之犯意，於民國99年7
    、8月間某日，在其桃園縣中壢市○○○街72號住處，將約1
    公克之愷他命無償提供予友人許竣翔（綽號：芋頭）施用，
    而以此方式轉讓愷他命。
二、吳東洋自99年10月中旬後失業，且每日固定施用愷他命數公
    克，而將積蓄花費殆盡，甚已積欠債務，需款孔急，故挺而
    走險，明知未經許可不得持有純質淨重20公克以上、及販賣
    愷他命，竟基於意圖營利而販賣愷他命之犯意，分別於99年
    10 月底某日、及同年11月8日，在桃園縣中壢市○○路182
    號「世紀帝國KT V」附近，各以新臺幣（下同）2萬5,000元
    及19 萬5,000元之代價，向真實姓名年籍不詳綽號「阿財」
    之成年男子，先後販入約100公克及800公克愷他命（每次販
    入均以100公克為單位，買價2萬5,000元，第二次販入800公
    克之單價亦同，但「阿財」有便宜5000元），並已將第一次
    販入之愷他命，部分分裝為12小包愷他命（每包含袋重0.9
    公克，總淨重8.4公克）及7小包（每包5.5公克裝，淨重36.
    4公克），其中12小包，欲以每包售價250元之方式銷售牟利
    ，惟未及販出，即為警接獲線報前往查緝。於同年11月9 日
    晚間9時25分、同日晚間9時40分許，分別在桃園縣中壢市○
    ○路352號地下停車場A80號車位處，扣得吳東洋所有如附表
    二編號一所示愷他命其中12小包（每包含袋重0.9 公克），
    又在同址6樓之9吳東洋租屋處，經吳東洋同意搜索而查獲，
    並扣得吳東洋所有如附表二編號一所示其餘愷他命8大包及7
    小包（其中8大包每包約100.5公克裝、總淨重796公克，另7
    小包每包5.5公克裝，淨重36.4 公克。以上愷他命驗前總毛
    重為849.13公克，總純質淨重658.7993公克），及如附表二
    編號二所示供販賣毒品犯罪預備之包裝夾鍊袋7 包、編號三
    所示供販賣毒品分裝秤重用之電子秤1 臺、編號五所示供與
    購毒者洽談毒品交易犯罪預備之行動電話1支（含SIM卡1 張
    ）及編號四、六、七與本案無關之物，始查悉上情。
三、案經桃園縣政府警察局中壢分局報告臺灣桃園地方法院檢察
    署檢察官偵查起訴。
    理  由
壹、本院審理範圍之說明：
    上訴人即被告吳東洋提起上訴後，雖於100年6月23日就轉讓
    愷他命部分撤回上訴（見本院卷第25、28頁），然檢察官係
    對原判決全部提起上訴。又原判決認起訴之販賣愷他命之事
    實係基於同一販入之意念為之，應以一罪論，檢察官對該部
    分提起上訴。本院自應就原判決論處被告轉讓及販賣第三級
    毒品愷他命罪刑之全部予以審究，先予說明。
貳、證據能力之說明：
    按被告以外之人於審判外之陳述，雖不符刑事訴訟法第159
    條之1至第159條之4 之規定，而經當事人於審判程序同意作
    為證據，法院審酌該言詞陳述或書面陳述作成時之情況，認
    為適當者，亦得為證據；當事人、代理人或辯護人於法院調
    查證據時，知有刑事訴訟法第159條第1項不得為證據之情形
    ，而未於言詞辯論終結前聲明異議者，視為有前項之同意，
    刑事訴訟法第159條之5第1項、第2項定有明文。經查，本判
    決下列所引用之被告以外之人於審判外之陳述，檢察官、被
    告及其辯護人於本院言詞辯論終結前均未聲明異議，本院審
    酌上開證據資料製作時之情況，尚無違法不當及證明力明顯
    過低之瑕疵，認為以之作為證據應屬適當，爰依刑事訴訟法
    第159條之5規定，認前揭證據資料均有證據能力。
參、實體部分
一、上開轉讓、販賣愷他命之犯罪事實，業據被告於警詢、檢察
    官訊問時及本院審理時均坦承不諱，並有下列證據為佐，茲
    分述如下：
（一）轉讓愷他命部分：
      被告於上開事實欄一所示時、地，將約1 公克之愷他命無
      償提供其友人許竣翔（綽號「芋頭」）施用等情，業據被
      告於檢察官訊問時、原審及本院審理時均坦承不諱（見99
      年度偵字第28949 號卷，下稱偵卷，第86、87頁；原審卷
      第8 頁反面、第34頁、第53頁；本院卷第25頁反面、第39
      頁），核與證人許竣翔於檢察官訊問時之證述大致相符（
      見偵卷第82至83頁），又經證人即被告女友袁玉娟於檢察
      官訊問時證述被告確有請「芋頭」施用愷他命乙情（見偵
      卷第121 頁），足認被告自白核與事實相符，堪予採信。
      至證人許竣翔證述被告無償提供施用愷他命之地點，與被
      告供述雖有不符，然衡以人類對於事物之注意及觀察，有
      其能力上之限制，未必如攝影機或照相機般，對所發生或
      經歷的事實能機械式無誤地捕捉，未必能洞悉事實發生過
      程之每一細節及全貌；且常人對於過往事物之記憶，隨時
      日之間隔而漸趨模糊或失真，自難期其如錄影重播般地將
      過去事物之原貌完全呈現。此外，因個人教育程度、生活
      經驗、語言習慣之不同，其表達意思之能力與方式，亦易
      產生差異。故供述證據每因個人觀察角度、記憶能力、表
      達能力、誠實意願、嚴謹程度及利害關係之不同，而有對
      相同事物異其供述之情形發生，而其歧異之原因，未必絕
      對係出於虛偽所致。證人許竣翔因記憶模糊，而就施用地
      點部分陳述略異，尚無悖於常情，參以被告及證人許竣翔
      既已明確供出彼此間轉讓愷他命之時間等重要情節，且與
      證人袁玉娟證述相符，而被告供述無償轉讓愷他命予許竣
      翔之地點，乃於己不利之事項，此無償轉讓愷他命之地點
      ，應以被告前揭於檢察官訊問時所供較為可採，併此敘明
      。
（二）意圖販賣營利而販入愷他命2次部分：
    1.被告於上開事實欄二所示時、地，各以2萬5,000元及19萬
      5,000元之代價，向「阿財」，販入100公克及800 公克愷
      他命，並將部分愷他命分裝，隨身攜帶12包（每包含袋重
      0.9公克），擬至KTV以250 元之價格銷售，業據被告於警
      詢、原審及本院審理時供承不諱（見偵卷第9 頁背面至第
      10頁；原審卷第54頁背面；本院卷第25頁背面、第39頁背
      面）。衡酌被告於警詢時供承其以100公克價格2萬5, 000
      元（第一次販入每公克成本250元）、或以800公克19萬5,
      000 元（因第二次洽購而便宜5000元，每公克換算成本為
      244元，元以下4捨5 入）分別購入愷他命，如其分裝之每
      小包含袋0.9公克，欲以250元價格售出，每包將可獲利20
      元到30元（見偵卷第10頁）；於99年11月10日警詢時亦供
      述：因為好奇而施用愷他命，最近因失業一年多，心情不
      佳，才會再施用，伊現在也沒有工作，外面欠很多債務，
      算是要以販賣愷他命為收入來源等語（見偵卷第9、10 頁
      ）；於檢察官訊問時供稱：「目前有三個朋友會向伊買愷
      他命，伊會以一包0.9 公克說是1公克...毒品是10月底購
      得的，... 伊女友袁玉娟不很清楚」、「買二次愷他命的
      錢，有一部分是自己的錢，一部分是向袁玉娟借十幾萬元
      」（見偵卷第47、115 頁）；於原審供稱：因為缺錢，所
      以有想要販賣，被查獲當天會攜帶分裝完成每包0.9 公克
      之愷他命12包，是一方面自己方便施用，一方面想去KTV
      附近看可不可以兜售，99年11月8 日買當時是想買多便宜
      ，因為好不容易借到錢，買100公克及800公克愷他命是為
      了要販賣等語（見原審卷第53、54頁）；於本院仍供承其
      是買來要販賣的（見本院卷第39頁），足徵被告於購入前
      揭愷他命時，因失業而經濟窘迫，購買愷他命之款項尚需
      向友人告貸，其自白意在販售牟利而販入，與情理相符，
      足以採取。
   2. 又被告於檢察官訊問時供稱查扣之愷他命，係分別於99年
      10月底某日、及同年11月8日，在桃園縣中壢市○○路182
      號「世紀帝國KT V」附近，各以2萬5,000 元及19萬5,000
      元之代價，向「阿財」販入約100公克及800公克愷他命（
      每次販入均以100公克為單位，售價2萬5,000 元），因為
      一次拿多比較便宜，如1公克買價要400元，如果一次買50
      0公克以上，每公克250元，且第2次購入之800公克原價20
      萬元，因購買數量較大，「阿財」又返還伊5000元，所以
      那800公克是以19萬5000 元購入，並供明均係「阿財」在
      晚上打電話聯絡販售愷他命，第一次買100 公克，伊就交
      付伊電話給「阿財」，後來「阿財」說會主動聯絡，然後
      就打電話給伊，聯絡第二次交易（見偵卷第9 頁背面、第
      87頁）；於原審供稱「開始是想大量購買便宜，後來因為
      缺錢，所以有想要販賣。被查獲當天持有分裝完成0.9 公
      克之愷他命12包，是一方面自己方便吸食，一方面想去KT
      V附近看可不可以兜售。（問：你已經持有100公克愷他命
      ，為何還要再買800公克愷他命？ ）因為伊吸完了，伊買
      進愷他命就是要販賣的。...伊先後兩次買進100公克及80
      0公克愷他命時，內心就是準備將這100公克、800 公克拿
      來販賣用。」（見原審卷第53、54頁）；於本院供稱伊第
      一次是10月底的時候買2萬5,000元，第二次是11月初買19
      萬5,000元，會分二次買，是錢不夠，所以第一次先向「
      阿財」買100公克2萬5,000元，後來才再去買19萬5000 元
      ，伊是買來要販賣的等語（見本院卷第38頁背面、第39頁
      ），大致相符。衡以被告於99年10底某日第一次購入愷他
      命時，囿於資力，只能以2萬5000元購入100公克愷他命，
      係相隔多日，於同年11月8 日，因「阿財」以行動電話聯
      絡，始再販入800公克等情，惟被告於第一次販入100公克
      愷他命，尚無併約定第二次將販入之數量及價格，而係因
      「阿財」以電話相詢，被告始再約定販入第二次之愷他命
      800 公克，其先後購入之時間不同，前次為被告主動求售
      ，後次為「阿財」相詢而被動販入，且其購入之數量有別
      、計價方式亦有優惠差異，於法律評價上尚難認係基於同
      一販入意念而購入，自難僅論以一罪，併予指明。
    3.被告身上所查扣之白色結晶顆粒12小包（每包含袋重0.9
      公克），及於其前揭租屋處所查扣之白色結晶顆粒15包（
      在被告租住處扣案時為8大包及7小包，其中8 大包，每包
      約100.5公克裝、另7小包，每包5.5公克裝，見偵卷第3頁
      ），經送檢驗其成分，以氣相層析質譜儀法鑑定結果，確
      檢出Ketamine愷他命成分【白色結晶顆粒18袋，實秤毛
      重743.2840公克（含18袋18標籤），淨重731.7440公克，
      取樣0.7400公克，餘重731.0040公克），純度為79.8％，
      純質淨重583.9317公克。白色結晶顆粒9 袋，實秤毛重
      105.8460公克（含9袋9標籤），淨重102.6990公克，取樣
      0.3723公克，餘重102.3267公克），純度為72.9％，純質
      淨重74.867 6公克，以上愷他命送鑑時未按原扣案地點及
      順序標記，送驗後已混同而無從區分，但仍為27包】，有
      交通部民用航空局航空醫務中心100年1月21日航藥艦字第
      1000145Q號毒品鑑定書影本（下稱航醫鑑定書）1 份在卷
      可稽（見偵卷第116至118頁）。足認查扣之白色結晶顆粒
      27包確含愷他命成分（驗前總毛重為849.1300公克，總純
      質淨重658.7993公克），並以扣案之愷他命數量驗前總毛
      重已逾800公克，足見被告於原審所辯因前次購入100公克
      愷他命已吸食完，所以再次購入（見原審卷第54頁），亦
      即第一次購入僅係供己施用乙節，與實情不符。何況，被
      告於原審復供承：買進愷他命就是要販賣的，伊先後兩次
      買進100公克及800公克愷他命時，內心就是準備將這100
      公克、800公克拿來販賣用等語，併衡酌被告於99年11月9
      日為警查獲時，除扣案之愷他命8大包（每包約100.5公克
      裝、總淨重796 公克）外，確有已分裝為12小包（每包含
      袋重0. 9公克），及另7小包（每包5.5公克裝）完成之情
      狀，核與其於警詢所供：每小包含袋0.9公克以250元價格
      售出，即可獲利20元到30元，及其於查獲前1日即11月8日
      甫以19萬5,000元之代價，向「阿財」第二次販入約800公
      克愷他命（每次販入均以100公克為單位，原售價2萬5,00
      0元）等節（見偵卷第9、10頁）相吻。則被告於99年11月
      8日向「阿財」購入愷他命8大包（每包以100 公克為單位
      ，約800 公克），於翌日即為警查獲而未及分裝，餘已分
      裝完成之上述12小包及7小包（其12小包，每包含袋重0.9
      公克，另7小包，每包5.5公克裝），當屬第一次販入部分
      ，即足採取。此外，亦有查獲現場照片23張附卷可憑（見
      偵卷第26至37頁），並有如附表二編號二、三、五所示之
      包裝夾鍊袋、電子秤及行動電話扣案可佐。又被告持有愷
      他命數量眾多，亦有包裝夾鍊袋、電子秤可供隨時分裝、
      秤重毒品以利販售，及有電話供聯繫販毒交易足佐，被告
      持有愷他命數量甚鉅，顯逾供己施用所需，酌以扣案之愷
      他命數量、工具及分裝情形，如供販賣之用，合於情理，
      益徵被告先後販入愷他命時，確具營利之意圖，僅未及販
      出，要無疑義。被告自白其販入愷他命係為圖出售營利，
      核與實情相吻，可以採取。
（三）綜上，本案事證明確，被告上揭轉讓及販賣愷他命之犯行
      ，洵堪認定，均應予依法論科。
二、按販賣毒品罪，不以販入之後，復行賣出為必要，只須意圖
    營利而販入或賣出，有一於此，犯罪即應成立，均不得視為
    未遂（最高法院67年臺上字第2500號判例、90年度臺上字第
    3913號、第6285號、92年度臺上字第7046號、94年度臺上字
    第5317號判決意旨參照）。核被告事實欄一所為，係犯毒品
    危害防制條例第8條第3項之轉讓第三級毒品罪，事實欄二所
    為，係犯毒品危害防制條例第4條第3項之販賣第三級毒品罪
    2 罪。按法院審判之對象，固為檢察官擇為訴訟客體之起訴
    事實，故在起訴之基本社會事實同一範圍內，法院得依刑事
    訴訟法第300 條之規定，變更起訴法條，而為正確之法律適
    用，並不受起訴法條所拘束。公訴意旨雖認被告如事實欄二
    所為，係犯意圖販賣而持有愷他命，惟被告於原審及本院審
    理中均一致供承其買進愷他命就是要販賣（見原審卷第54頁
    、本院卷第39頁）乙情。原審因而於100年3月29日審判程序
    ，告知被告可能成立毒品危害防制條例第4條第3項之販賣第
    三級毒品罪名，令被告及其辯護人為答辯，有審判筆錄在卷
    可按（見原審卷第55頁反面），於被告防禦權行使即無妨礙
    。起訴書認事實欄二被告所為，係犯毒品危害防制條例第5
    條第3 項之意圖販賣而持有第三級毒品罪，尚有未洽，因不
    礙於基本社會事實之同一性，爰依法變更起訴法條。被告事
    實欄二所示持有純質淨重20公克以上愷他命之低度行為，為
    販賣愷他命之高度行為吸收，不另論罪。被告所犯上開轉讓
    第三級毒品1罪、販賣第三級毒品2罪間，犯意各別、行為互
    殊、罪名互異，應予分論併罰。又被告所犯事實欄一二所示
    轉讓第三級毒品、及販賣第三級毒品罪，其於偵查、審理中
    均自白坦承犯罪，均應依毒品危害防制條例第17條第2 項規
    定，減輕其刑。至被告及其辯護人所辯：被告有自首犯罪，
    且自首與自白之規定有異，應分別適用而予減刑，並從輕量
    刑云云。惟按自首與自白同屬被告對犯罪事實坦白，其坦白
    在未發覺前為自首，在發覺後則為自白，就同一法律評價之
    事實，自不宜重複評價。又94年2月2日修正刑法第62條規定
    ：「對於未發覺之罪自首而受裁判，得減輕其刑。」而98年
    5月20日修正公布生效之毒品危害防制條例第17條第2項規定
    ：「犯第4條至  第8條之罪於偵查及審判中均自白，減輕其
    刑。」前者為「得」減輕其刑，後者則「必減」，毒品危害
    防制條例第17條第2 項規定之自白採必減輕其刑，對被告較
    為有利，從而，本件應適用毒品危害防制條例第17條第2 項
    之減輕其刑規定（臺灣高等法院暨所屬法院99年法律座談會
    刑事類提案第22號法律問題研討結果參照）。則被告所犯上
    開3 罪，於偵、審中均自白犯罪，均依毒品危害防制條例第
    17條第2 項規定，減輕其刑即足，自無庸再予審酌被告有無
    刑法第62條規定自首而得減輕其刑之必要，併予敘明。
三、原審經審理結果，認被告所犯轉讓第三級毒品罪，罪證明確
    ，並依毒品危害防制條例第8條第3項、第17條第2 項、刑法
    第11條等規定，並審酌被告轉讓愷他命數量非鉅、其犯罪之
    一切情狀，量處有期徒刑3 月。原審此部分認事用法並無違
    誤，量刑亦屬妥適。檢察官就此部分上訴意旨略以：被告所
    犯轉讓第三級毒品罪，最高可量處有期徒刑3 年，罪質非輕
    ，原審僅量處有期徒刑3 月，顯屬不當云云。惟被告轉讓第
    三級毒品予友人許竣翔之數量約為1 公克，犯罪情節尚輕，
    並合於毒品危害防制條例第17條第2 項之減刑要件，經此法
    定減輕事由減輕其刑後，被告所犯轉讓第三級毒品犯行，其
    法定刑度可減為有期徒刑1年6月以下。原判決審酌被告犯罪
    情節、動機、危害社會程度等一切情狀，量處有期徒刑3 月
    ，難謂有何違法、不當。檢察官上訴意旨就此指摘原判決量
    刑過輕，為無理由，應予駁回。
四、原判決以被告販賣第三級毒品罪證明確，予以論罪科刑，固
    非無見。惟查，被告於事實欄二所示時、地各次聯絡販入毒
    品之方式、數量及價格，顯係各自獨立，且各該次販入行為
    係逐次實施，時間上具獨立性，客觀上確屬可分，其主觀上
    係基於個別之犯意而為數次販入第三級毒品之犯行，自無從
    包括評價為基於同一販入意念販入而僅論以一罪，原審遽論
    以一販入第三級毒品罪，尚有未洽。被告及其辯護人提起上
    訴，猶執陳詞請求依自首之規定減輕其刑云云，雖無理由，
    而檢察官上訴意旨略以：被告涉犯販賣第三級毒品罪為最輕
    本刑5年以上有期徒刑之罪，原審僅量處有期徒刑2年7 月，
    實屬過輕等語，指摘原判決此部分不當，尚非無據。原判決
    關於販賣第三級毒品部分既有上開可議之處，自應由本院將
    原判決關於此部分撤銷改判。爰審酌被告販入愷他命之數量
    頗多，並已部分分裝完成，惟幸檢警及時查獲，未流入市面
    ，又被告犯罪後尚能坦承犯行，態度尚佳等一切情狀，各量
    處如附表一所示之刑，並與上訴駁回部分定其應執行之刑為
    有期徒刑4年，以資懲儆。
五、沒收部分：
（一）又按愷他命（Ketami ne；俗稱「Ｋ他命」 ）係毒品危害
      防制條例第2條第2項第3 款所定之第三級毒品，應認係違
      禁物。又販賣愷他命或持有純質淨重20公克以上而被查獲
      ，其所販賣或持有之愷他命，係供實行販賣犯罪行為所使
      用之目的物，亦屬供犯罪所用之物。而供犯罪所用之物併
      具違禁物之性質者，因違禁物不問是否屬於犯罪行為人所
      有，均應宣告沒收，自應優先適用刑法第38條第1項第1款
      之規定（最高法院100年4月19日100年度第3次刑事庭會議
      決議參照）。本件扣案愷他命於送鑑驗時，未依扣案地點
      及順序標示，已混同而無從區分，但送鑑總數仍為27包，
      應以原扣案時之原包裝狀態如附表一編號一所示之第一次
      販入之愷他命，經扣案之白色結晶顆粒12小包（每包含袋
      重0. 9公克，總淨重8.4 公克），及於被告租屋處所查扣
      之白色結晶顆粒7小包（每包含袋重5.5公克，淨重36.4公
      克），及如附表一編號二所示之第二次所販入之愷他命，
      經扣案之白色結晶顆粒8大包（每包約100.5公克裝、總淨
      重796公克），均應適用刑法第38條第1項第1 款之規定宣
      告沒收。又包裝毒品之包裝袋，因與其內之毒品，難以析
      離，且無析離之實益與必要，應一併沒收之；至毒品送鑑
      耗損之部分，既已滅失，自無庸宣告沒收。
（二）扣案如附表二編號二所示之未使用包裝夾鍊袋7 包、如附
      表二編號五所示行動電話1 支，均係被告所有，業據其供
      承在卷（見原審卷第51頁反面），分別用以盛裝毒品、聯
      繫販毒交易之工具，然本件因無積極證據證明已有毒品交
      易聯繫、抑或售出情節，僅堪認此部分為供販賣毒品犯罪
      預備之物，均應依刑法第38條第1項第2款之規定，於附表
      一編號一、二均為沒收之諭知。至檢察官認附表二編號二
      所示之物，應依毒品危害防制條例第19條第1 項前段之規
      定宣告沒收，容有誤會，附此敘明。
（三）扣案如附表二編號三所示之電子秤，係被告所有，為被告
      自承在卷（見原審卷第51頁反面），且參諸被告為警查獲
      時，身上已持有分裝之每包毛重0.9 公克之愷他命12包，
      被告亦坦認利用電子秤有分裝之情，足認被告已利用電子
      秤分裝過毒品，是扣案電子秤係供其用於愷他命毒品秤重
      分裝之工具，為供被告販賣毒品之犯罪所用，應依毒品危
      害防制條例第19條第1 項前段之規定，宣告沒收之。
（四）扣案如附表二編號六所示行動電話3 支，固為被告預備供
      聯繫販毒交易所用，惟非以被告名義申請，業據被告供承
      在卷（見原審卷第51頁反面），尚難認係被告所有。又扣
      案附表二編號四所示帳冊2 本及同表編號七所示之現金，
      固為被告所有，但被告供稱帳冊係記載積欠之債務，本件
      亦查無證據證明已有毒品交易聯繫、抑或售出情節（見原
      審99年度聲羈字第738號卷第6頁），尚無從認與被告所犯
      本件販賣毒品、轉讓毒品罪有直接關連，爰均不諭知沒收
      。
據上論斷，應依刑事訴訟法第368條、第369條第1項前段、第364
條、第299條第1項前段、第300條，毒品危害防制條例第4 條第3
項、第17條第2項、第19條第1 項前段，刑法第11條、第38條第1
項第1款、第2款、第51條第5款，判決如主文。
本案經檢察官姜貴昌到庭執行職務。
中    華    民    國    100    年    7    月    26    日
                  刑事第二十四庭審判長法  官  李錦樑
                                      法  官  陳恆寬
                                      法  官  張惠立
以上正本證明與原本無異。
如不服本判決，應於收受送達後十日內向本院提出上訴書狀，其
未敘述上訴之理由者並得於提起上訴後十日內向本院補提理由書
（均須按他造當事人之人數附繕本）。「切勿逕送上級法院」。
轉讓第三級毒品部分不得上訴。
                                      書記官  陳珮茹
中    華    民    國    100    年    7    月    26    日
附表一：
┌─────────┬─────────┬─────────┬─────────┐
│編號              │犯罪事實          │所犯罪名          │ 宣告刑           │
│                  │                  │                  │                  │
│                  │                  │                  │                  │
├─────────┼─────────┼─────────┼─────────┤
│ 一               │吳東洋意圖營利於99│販賣第三級毒品罪  │處有期徒刑貳年捌月│
│                  │年10月底某日，在桃│                  │。扣案之愷他命拾貳│
│                  │園縣新生路182號世 │                  │小包（每包含袋重零│
│                  │紀帝國KTV，以2萬  │                  │點玖公克）、柒小包│
│                  │5000元之價格，販入│                  │（每包含袋重伍點伍│
│                  │第三級毒品愷他命  │                  │公克），及附表二編│
│                  │100公克。         │                  │號二、三、五所示之│
│                  │                  │                  │物，均沒收，      │
│                  │                  │                  │                  │
├─────────┼─────────┼─────────┼─────────┤
│ 二               │吳東洋意圖營利於99│販賣第三級毒品罪  │處有期徒刑參年。扣│
│                  │年11月8日，在桃園 │                  │案之愷他命捌大包（│
│                  │縣新生路182號世紀 │                  │每包含袋重壹佰點伍│
│                  │帝國KTV，以19萬   │                  │公克），及附表二編│
│                  │5000 元之價格，販 │                  │號二、三、五所示之│
│                  │入第三級毒品愷他命│                  │物，均沒收。      │
│                  │8大包，每包約800公│                  │                  │
│                  │克。              │                  │                  │
└─────────┴─────────┴─────────┴─────────┘
附表二：
┌──┬──────────┬────────┬───────┐
│編號│扣押物品            │檢驗報告        │備註          │
├──┼──────────┼────────┼───────┤
│一  │愷他命7小包、12小包 │鑑定結果：      │1.愷他命於送鑑│
│    │及8大包（共含27個包 │1.白色結晶顆粒18│驗時，未依扣案│
│    │裝袋）              │  袋，檢出愷他命│地點及順序標示│
│    │                    │  成分【實秤毛重│，已混同而無從│
│    │                    │  743.2840公克（│區分，但送鑑總│
│    │                    │  含18袋18標籤）│數仍為27包，應│
│    │                    │  ，淨重731.7440│以原扣案時之原│
│    │                    │  公克，取樣0.74│包裝狀態，諭知│
│    │                    │  00公克，餘重73│沒收。        │
│    │                    │  1.0040公克），│              │
│    │                    │  純度為79.8％，│2.其中愷他命12│
│    │                    │  純質淨重583.93│小包（每包含袋│
│    │                    │  17公克】。    │0.9公克）及7小│
│    │                    │2.白色結晶顆粒9 │包（每包5.5公 │
│    │                    │  袋，檢出愷他命│克）為第一次販│
│    │                    │  成分【實秤毛重│入部分所分裝。│
│    │                    │  105.8460公克（│依刑法第38條第│
│    │                    │  含9 袋9 標籤）│1項第1款之規定│
│    │                    │  ，淨重102.6990│，於附表一編號│
│    │                    │  公克，取樣0.37│一之罪刑欄諭知│
│    │                    │  23公克，餘重10│沒收。        │
│    │                    │  2.3267公克），│              │
│    │                    │  純度為72.9％，│3.另愷他命8大 │
│    │                    │  純質淨重74.867│包（每包含袋約│
│    │                    │  6 公克】。（見│100.5公克）為 │
│    │                    │ 偵卷第118頁）。│第二次所販入，│
│    │                    │                │故依刑法第38條│
│    │                    │                │第1項第1款之規│
│    │                    │                │定，於附表一編│
│    │                    │                │號二之罪刑欄諭│
│    │                    │                │知沒收。      │
├──┼──────────┼────────┼───────┤
│二  │未使用之包裝夾鍊袋7 │預備供販賣用    │依刑法第38條第│
│    │包                  │                │1 項第2 款，宣│
│    │                    │                │告沒收。      │
├──┼──────────┼────────┼───────┤
│三  │電子秤1臺           │供販賣愷他命所用│依毒品危害防制│
│    │                    │                │條例第19條第1 │
│    │                    │                │項前段之規定，│
│    │                    │                │宣告沒收。    │
├──┼──────────┼────────┼───────┤
│四  │帳冊2本             │                │無證據證明與被│
│    │                    │                │告本件犯行有直│
│    │                    │                │接關連，爰不諭│
│    │                    │                │知沒收。      │
├──┼──────────┼────────┼───────┤
│五  │扣案行動電話1 支（門│預供販賣愷他命所│依刑法第38條第│
│    │號0000000000號，含  │用              │1項 第2 款，宣│
│    │SIM 卡1 張）        │                │告沒收。      │
├──┼──────────┼────────┼───────┤
│六  │扣案行動電話3 支（門│                │無證據證明與被│
│    │號各為0000000000、09│                │告本件犯行有直│
│    │00000000、0000000000│                │接關連，爰不諭│
│    │號，含SIM卡3張）    │                │知沒收。      │
├──┼──────────┼────────┼───────┤
│七  │現金3,900 元        │                │ 同上         │
└──┴──────────┴────────┴───────┘
附錄：本案論罪科刑法條全文
毒品危害防制條例第4條
製造、運輸、販賣第一級毒品者，處死刑或無期徒刑；處無期徒
刑者，得併科新臺幣2千萬元以下罰金。
製造、運輸、販賣第二級毒品者，處無期徒刑或 7 年以上有期
徒刑，得併科新臺幣 1 千萬元以下罰金。
製造、運輸、販賣第三級毒品者，處 5 年以上有期徒刑，得併
科新臺幣 7 百萬元以下罰金。
製造、運輸、販賣第四級毒品者，處 3 年以上 10 年以下有期
徒刑，得併科新臺幣 3 百萬元以下罰金。
製造、運輸、販賣專供製造或施用毒品之器具者，處 1 年以上
7 年以下有期徒刑，得併科新臺幣 1 百萬元以下罰金。
前五項之未遂犯罰之。
毒品危害防制條例第8條
轉讓第一級毒品者，處 1 年以上 7 年以下有期徒刑，得併科新
臺幣 1 百萬元以下罰金。
轉讓第二級毒品者，處 6 月以上 5 年以下有期徒刑，得併科新
臺幣 70 萬元以下罰金。
轉讓第三級毒品者，處 3 年以下有期徒刑，得併科新臺幣 30
萬元以下罰金。
轉讓第四級毒品者，處 1 年以下有期徒刑，得併科新臺幣 10
萬元以下罰金。
前四項之未遂犯罰之。
轉讓毒品達一定數量者，加重其刑至二分之一，其標準由行政院
定之。製造、運輸、販賣第三級毒品者，處 5 年以上有期徒刑，
得併科新臺幣 7 百萬元以下罰金。